# 请教陈版处置子公司过度期损益和利润表并表日期问题

提问人：zylrjq 时间：2019-12-19 08:05:14
A 公司处置子公司 B 公司，全部股权转让，处置基准日为 2019 年 11 月30 日，根据股权转让协议约定 “7-2 各方同意过渡期内目标公司产生的收益和亏损均由受让方承担。” B 公司处置完成后预计 2019 年 12月 31 日完成工商变更手续（ 2019 年 12 月 20 日董事会表决通过处置方案），如果A公司编制合并报表，合并B 公司利润表1-11月份还是 2019年一整年，我认为是合并 2019 年一整年，但是没有其他依据，请教陈版谢谢

回答人：chenyiwei
被处置子公司的利润表和现金流量表应纳入母公司的合并报表，直到处置完成日。处置完成日的确定可以类比于购买日的确定，即反向运用购买日判断的各项条件，因此本案例中的处置日是 12 月底。过渡期损益的归属只是影响处置价款的金额计量，但不影响处置日的确定。“过渡期内目标公司产生的收益和亏损均由受让方承担” 的约定只有在处置日完成了实际股权处置后才能体现出来。